【裁判字號】    98,聲,288
【裁判日期】    980831
【裁判案由】    停止執行
【裁判全文】
臺灣板橋地方法院民事裁定               98年度聲字第288號
聲  請  人  乙○○
即  原  告
相  對  人  嘉億資產管理有限公司
即  被  告
法定代理人  甲○○
上列當事人間債務人異議之訴事件，聲請人聲請停止執行，本院
裁定如下：
    主  文
聲請人供擔保新臺幣參拾壹萬壹仟陸佰壹拾肆元後，本院98年度
司執助字第3112號強制執行事件之強制執行程序，於本院98年度
訴字第1849號債務人異議之訴事件判決確定前應暫予停止。
    理  由
一、按有回復原狀之聲請或提起再審或異議之訴，或對於和解為
    繼續審判之請求，或提起告調解無效之訴、撤銷調解之訴，
    或對於許可強制執行之裁定提起抗告時，法院因必要情形或
    依聲請定相當並確實之擔保，得為停止強制執行之裁定。強
    制執行法第18條第2 項定有明文。又法院依強制執行法第18
    條第2項 定擔保金額而准許停止強制執行之裁定者，該項擔
    保係備供債權人因停止執行所受損害之賠償，其數額應依標
    的物停止執行後，債權人未能即時受償或利用該標的物所受
    之損害額，或其因另供擔保強制執行所受之損害額定之，非
    以標的物之價值或其債權額為依據。
二、本件聲請人以其向本院提起債務人異議之訴為理由，聲請裁
    定停止本院98年度司執助字第3112號強制執行事件之強制執
    行程序等語。查相對人執臺灣桃園地方法院98年度促字第
    35064 號支付命令為執行名義，聲請對聲請人之財產於新台
    幣（下同）1,057,433 元本息及違約金範圍內為強制執行，
    經臺灣桃園地方法院囑託本院以98年度司執助字第3112號清
    償債務事件強制執行。嗣聲請人於民國98年8 月26日向本院
    提起債務人異議之訴，業經本院調取該執行卷宗及98年度訴
    字第1849號債務人異議之訴卷宗查證無訛。揆諸前開說明，
    聲請人聲請於債務人異議之訴判決確定前，系爭執行程式應
    暫予停止，自應准許。至其應供擔保之金額，則應以相對人
    請求聲請人清償債務1,057,433 元，及其中418,906 元，自
    90年3 月24日起至清償日止，按年息9%計算之利息，及自90
    年3 月24日起至清償日止，按上開利率20% 計算之違約金，
    因本件停止執行未能立即受償可能所受之損害為酌定標準。
    按聲請人提起上開債務人異議之訴起迄確定時止，依各級法
    院辦案期限實施要點第2 點、第7 點、第8 點規定民事審判
    辦案期限第一審為1 年4 月、第二審為2 年、第三審為1 年
    ，共須時4 年4 月，而依民法第203 條第1 項前段規定：「
    遲延之債務，以支付金錢為標的者，債權人得請求依法定利
    率計算之遲延利息」。則聲請人因停止執行系爭執行程式可
    能所受之損害為311,614 元【計算至98年8 月31日止之本利
    約為：1,057,433 X5% X （4+4/12）=229,111，418,906 X
    9% X（8+5/12）= 317,321 ，418,906 X 9% X 20% X（8+5
    /12）=63,464，317,321+63,464=380,785，380,785 X 5% X
    （4+4/12）=82,503 ，229,111+82,503=311,614，元以下四
    捨五入）。爰裁定命聲請人以該金額供擔保後，停止執行程
    式。
三、爰依強制執行法第18條第2項，裁定如主文。
中    華    民    國    98    年    8     月    31    日
                  民事第二庭    法  官  陳麗玲
以上正本係照原本作成
如對本裁定抗告，應於收受裁定正本送達後10日內向本院提出抗
告狀，並繳納抗告裁判費新台幣1,000元整。
中    華    民    國    98    年    8     月    31    日
                            書記官  吳俞玲


司法院資訊處製作；財團法人民間司法改革基金會備份。
